【裁判字號】    97,審易,47
【裁判日期】    970916
【裁判案由】    竊盜
【裁判全文】
臺灣士林地方法院刑事判決              97年度審易字第47號
公  訴  人  臺灣士林地方法院檢察署檢察官
被      告  甲○○
                    （另案於臺灣臺北監獄執行中）
上列被告因竊盜案件，經檢察官提起公訴（97年度偵緝字第812
號），被告於準備程序中就被訴事實為有罪之陳述，本院裁定改
依簡式審判程序審理，並判決如下：
    主  文
甲○○共同竊盜，累犯，處有期徒刑肆月。又共同攜帶兇器竊盜
未遂，累犯，處有期徒刑陸月。應執行有期徒刑捌月。
    事  實
一、甲○○曾於民國89年間，因偽造文書案件，經臺灣基隆地方
    法院於95年8 月21日以95年度易字第196 號判決處有期徒刑
    4 月確定；又於93年間，因施用毒品案件，經本院於94年10
    月27日以94年度易緝字第54號判決處有期徒刑8 月確定；再
    於93年間，因違反洗錢防制法案件，為本院於95年5 月30日
    以95年度簡字第242 號判決處有期徒刑6 月確定；嗣經臺灣
    基隆地方法院於96年7 月26日以96年度聲減字第511 號裁定
    減刑並定應執行有期徒刑8 月確定，入監執行後於96年8 月
    6 日易科罰金執行完畢。詎仍不知悔悟，因姓名年籍不明綽
    號「阿誠」之成年男子友人，於96年9 月21日凌晨4 時許，
    以電話聯絡共同竊取小貨車以便再竊取道路護欄之事，2 人
    乃基於上開共同意圖為自己不法所有之竊盜犯意聯絡，先由
    「阿誠」於96年9 月21日凌晨4 時至4 時30分許，在臺北縣
    汐止市○○路119 巷16號對面巷內，徒手啟動未拔取鑰匙之
    乙○○所有車牌號碼FT-9363 號自用小貨車1 輛而竊取得手
    。又「阿誠」攜帶長度為30公分之白鐵金屬扳手兇器1 支，
    駕駛上開自用小貨車至臺北縣汐止市○○○路附近搭載甲○
    ○，再於同日上午5 時許，至臺北市南港區○○○道經貿園
    區○○道，「阿誠」持上開扳手下車正著手竊取國有該交流
    道之護欄而甲○○尚坐在車上時，為巡邏之員警發覺，2 人
    隨即分別逃逸，「阿誠」並將上開扳手丟棄無蹤，因而竊盜
    未遂。嗣警方在上開自用小貨車上查獲甲○○遺留已損壞之
    黑色摩托羅拉及橙銀色之索尼愛立信行動電話（序號000000
    000000000 號，登記人為廖世良）各1 具及香煙盒1 個，經
    警方鑑識人員於香煙盒上採得甲○○之左環指之指紋1 枚，
    而循線查悉上情。
二、案經臺北市政府警察局南港分局報告臺灣士林地方法院檢察
    署檢察官偵查起訴。
    理  由
一、上開犯罪事實，業據被告甲○○於本院準備程序及審理中坦
    承不諱，核與證人即被害人乙○○於警詢中證述之情節相符
    ，並經證人高明智、王進忠、張建忠於偵查中結證明確，且
    被告遺留於現場之香煙盒上有指紋1 枚，經警方採集該指紋
    送驗結果，確與被告左環指指紋相符，此有內政部警政署刑
    事警察局96年10月29日刑紋字第0960163381號鑑驗書及所附
    指紋卡、勘察採證同意書各1 份及指紋採證照片2 張附卷（
    參見97年度偵字第1295號偵查卷第21至25頁、第43至44頁）
    可憑，復有被告棄車現場照片共29張、不銹鋼欄杆竊取現場
    模擬照片4 張及不銹鋼欄杆遭竊型態照片共80張附卷（參見
    97年度偵字第1295號偵查卷第26至41頁、97年度偵字第2199
    號偵查卷第18至19頁、21至60頁）可參，且有被告自繪「阿
    誠」攜帶長度為30公分之白鐵金屬扳手之圖樣1 紙在卷（參
    見本院卷第42頁）可憑，應甚明確，被告犯行洵堪認定。
二、按被告自承綽號「阿誠」行竊時所攜帶之白鐵金屬扳手1 支
    ，係屬質地堅硬之金屬，長度約30公分，雖未扣押在案，惟
    有被告繪製之外形圖樣1 紙在卷可憑，客觀上足認對人之生
    命、身體、安全構成威脅，具有危險性，自屬兇器；核被告
    所為，分別係犯刑法第320 條第1 項普通竊盜既遂罪、同法
    第321 條第2 項、第1 項第3 款攜帶兇器竊盜未遂罪，公訴
    人於本院準備程序中已就後者變更起訴法條如上，本院即不
    再變更。被告與「阿誠」就上開2 罪分別有犯意聯絡及行為
    分擔，均為共同正犯。又被告等已著手臺北市南港區○○○
    道經貿園區○○道護欄竊盜犯罪行為之實行而不遂，為未遂
    犯，乃依法減輕其刑。再被告有事實欄所載前科執行情形，
    此有臺灣高等法院被告前案紀錄表1 份在卷可佐，其於前案
    有期徒刑執行完畢後5 年以內，故意再犯有期徒刑以上之本
    罪，為累犯，應依法加重其刑，並先加後減。爰審酌被告甲
    ○○不思正途營生，竟冀望不勞而獲，竊取他人財物，及其
    所犯情節、犯罪之手段、犯後坦承犯行之態度等一切情狀，
    分別量處如主文所示之刑，並定其應執行之刑。至被告行竊
    所用之白鐵製扳手1 支並未扣案，且據其供承已遭「阿誠」
    丟棄，迄未尋獲，案發距今已近1 年，為免執行困難，不予
    宣告沒收；至另扣案之行動電話2 具及香煙盒1 個，尚非本
    案犯罪所用或所得之物，業據被告供承明確，爰無庸宣告沒
    收，附此敘明。
據上論斷，應依刑事訴訟法第273 條之1 第1 項、第299 條第1
項前段，刑法第28條、第320 條第1 項、第321 條第2 項、第1
項第3 款、第25條第2 項、第47條第1 項、第51條第5 款，刑法
施行法第1 條之1 第1 項、第2 項前段，判決如主文。
本案經檢察官鄭堤升到庭執行職務。
中    華    民    國    97    年    9     月    16    日
                  刑事第一庭法  官  雷雯華
以上正本證明與原本無異。
如不服本判決，應於收受送達後10日內向本院提出上訴書狀，其
未敘述上訴之理由者並得於提起上訴後20日內向本院補提理由書
（均須按他造當事人之人數附繕本）。
                            書記官  陳如玲
中    華    民    國    97    年    9     月    16    日
附錄本案論罪科刑法條之依據：
刑法第320條第1項
意圖為自己或第三人不法之所有，而竊取他人之動產者，為竊盜
罪，處5 年以下有期徒刑、拘役或5 百元以下罰金。
刑法第321條
犯竊盜罪而有左列情形之一者，處6 月以上、5 年以下有期徒刑
：
一  於夜間侵入住宅或有人居住之建築物、船艦或隱匿其內而犯
    之者。
二  毀越門扇、牆垣或其他安全設備而犯之者。
三  攜帶兇器而犯之者。
四  結夥三人以上而犯之者。
五  乘火災、水災或其他災害之際而犯之者。
六  在車站或埠頭而犯之者。
前項之未遂犯罰之。


司法院資訊處製作；財團法人民間司法改革基金會備份。
